Jesús Ruiz

Desarrollador Full Stack Junior y Diseñador Gráfico Senior

Soy Desarrollador Full Stack Junior con 2 años de experiencia en PHP y Laravel, y conocimientos básicos en tecnologías frontend como JavaScript, React, Astro y NextJS. Tengo experiencia en el despliegue de aplicaciones en diversas plataformas, lo que me permite manejar proyectos de manera integral.

Además, cuento con 6 años de experiencia como Diseñador Gráfico Senior, especializado en Identidad Visual. Esta combinación de habilidades me permite contribuir en todas las fases del proyecto: desde el diseño de prototipos visuales, pasando por el desarrollo, hasta el despliegue y mantenimiento.

- △ Visita mi portafolio: jesus-portfolio.vercel.app
- Actualmente resido en Lima, Perú.
- +51 935 035 069 jesuizmail@gmail.com linkedin.com/in/jesuiz

Tecnologías y Habilidades

国 HTML	₃ CSS	PHP	№ Laravel	f i FilamentPHP	Livewire	JavaScript	т Туре	eScript	⊗ Tailw	vind B Boo	estrap
७ jQuery	K Mysq	L API AF	PI NS AWS	▲ Cloudflare	GitHub	₩ Wordpress	SEO SEO	(A) Illus	strator	Photoshop	₿ Figma
Bē Brandin	a										

Experiencia laboral

Jesuiz Design 2022 - 2024

Desarrollador Full Stack y Diseñador Gráfico

Ejecuté soluciones digitales en Desarrollo Web y Branding para negocios con sede en Perú, Puerto Rico y USA. Los servicios abordaban el Diseño de Identidad Visual así como el Desarrollo de Sitios Web, Ecommerce y Aplicaciones Web.

Clave Publicitaria

Desarrollador Full Stack y Diseñador Gráfico

Como encargado del negocio logré integrar nuevos servicios digitales para abordar un nuevo mercado no explorado, donde ejecuté servicios de Diseño de Identidad Visual y Desarrollo de Sitios Web, complementando los servicios ya establecidos de Imprenta, Gigantografía y Merchandisina.

Geotop 2021 - 2021

Desarrollador Wordpress y Diseñador Gráfico

Diseñé todo el material audiovisual de la empresa a para entornos digitales y físicos. Desarrollé un nuevo Sitio Web con Wordpress y optimicé todos los demás sitios web de la empresa. Gestioné todo el diseño gráfico de la empresa, así como también la edición y transmisión de los Webinars mensuales.

Techno Global 2018 - 2021

Diseñador Gráfico

Ejecuté actividades de diseñador relacionadas principalmente a la Publicidad, Imprenta y Gigantografía. Luego de 6 meses lideré las actividades publicitarias como Encargado del negocio con 3 personas a cargo.

Educación

Primaria Completa -	Secundaria Completa -	Técnico Universitario en Diseño 2015 -
Valera, Trujillo, Venezuela	Valera, Trujillo, Venezuela	Gráfico 2017
	U.E.C. Juan de Dios Andrade	Valera, Trujillo, Venezuela
E.B. Eloísa Fonseca	C.P. Ignacio Martín Burk	Instituto de Tecnología Industrial Rodolfo Loero Arismendi

Certificados

EF Standard English Test: B2 Upper Intermediate EF SET Score: 59/100	2023	Curso de API REST con PHP y MySQL Udemy	2023	Pensamiento Lógico, Algoritmos y Diagramas Platzi	2023
Curso de PHP con Laravel	2023	Curso de Introducción a Frameworks de PHP Platzi	2023	Curso de API REST con PHP Platzi	2023
Instalación, Fundamentos y Operadores de PHP Platzi	2023	Curso Básico de Computadores e Informática Platzi	2023		